【裁判字號】    97,交聲,128
【裁判日期】    970218
【裁判案由】    聲明異議
【裁判全文】
臺灣高雄地方法院交通事件裁定         97年度交聲字第128號
原處分機關  交通部公路總局高雄區監理所
異  議  人  甲○○
即受處分人
上列異議人因違反道路交通管理處罰條例案件，對於交通部公路
總局高雄區監理所於民國97年1 月9 日以高監營裁字第裁80-BY0
000000號所為之裁決處分（原舉發通知單號碼：高雄市政府警察
局BY0000000 號）聲明異議，本院裁定如下：
    主  文
異議駁回。
    理  由
一、原處分意旨略以：異議人即受處分人甲○○所有之車牌號碼
    ZNQ-973 號輕型機車，於民國96年11月1 日14時5 分許，停
    放在設有騎樓地之高雄河北路路段之人行道上，其停車位置
    不依規定，經高雄市政府警察局依道路交通管理處罰條例第
    56條第1 項第9 款規定舉發，再由交通部公路總局高雄區監
    理所於97年1 月9 日依上開規定裁處異議人罰鍰新臺幣（下
    同）600 元，罰鍰限於97年2 月8 日前繳納，逾期不繳納者
    ，移送強制執行等語。
二、異議意旨略以：伊確實於上揭時間將機車停放於河北路之人
    行道上，但伊停車位置並未妨礙交通，且在紅線之外、排列
    整整，故異議人不服本件舉發違規及裁罰，爰聲明異議，請
    求撤銷原處分云云。
三、按汽車駕駛人停車時，停車位置不依規定者，處600 元以上
    1,200 百元以下罰鍰，道路交通管理處罰條例第56條第1 項
    第9 款定有明文；次按顯有妨礙其他人、車通行處所，不得
    停車，道路交通安全規定第112 條第1 項第9 款定有明文。
    又機車在設有騎樓地之路段，應在騎樓地內停放，並以一列
    為限，道路沿線無騎樓，惟已設置2.5 公尺以上人行道者，
    得沿人行道外緣停放，並以一列為限，為高雄市整理機器腳
    踏慢車攤架停放秩序實施要點第二點所明定。
四、經查：
  (一)本件異議人騎乘ZNQ-973 號輕型機車，於上揭時間，停放在
    高雄市○○○○路路段之人行道上，嗣經原舉發機關高雄市
    政府警察局舉發等節，業據異議人具狀自承在卷，並有上開
    舉發違反道路交通管理事件通知單1 紙、違規現場照片2 幀
    、高雄市政府警察局交通大隊97年2 月1 日高市警交三字第
    0970001839號函附卷可稽，是異議人有違反上揭規定之事實
    ，應堪認定。
  (二)異議人雖辯稱：其停車地點並未設置任何禁止停車之標誌或
    標線云云，惟依卷附違規現場照片內容所顯示之現場情形觀
    之，違規停車當時異議人之機車所停放之地點，位於高雄市
    ○○路路段，而該路段設有騎樓地之事實，有高雄市政府警
    察局交通大隊97年2 月1 日高市警交三字第0970001839號函
    及所附河北路段相片9 張在卷可憑，是依上開高雄市整理機
    器腳踏慢車攤架停放秩序實施要點第二點之規定，異議人之
    車輛於設有騎樓地之路段，應將機車停放於騎樓地，方屬合
    乎規定，異議人將機車停放於該路段之人行道上，自屬違規
    行為。又異議人於有設置騎樓地之路段不依規定停放於騎樓
    地，而停放在係道路旁人行道外側，將妨礙人行道內行人之
    通行、往來，甚至引發交通危險，至為明顯。縱令該處所並
    未設置禁止停車之標誌或標線，仍無礙於法義務之成立（亦
    即道路交通安全規定第112 條第1 項第9 款暨道路交通管理
    處罰條例第56條第1 項第9 款所揭諸之不得於此等處所停車
    之法義務），準此，堪認上開處所係屬道路交通安全規定第
    112 條第1 項第9 款所定之「顯有妨礙其他人、車通行處所
    」，異議人所有之上開機車停放該處，自該當道路交通管理
    處罰條例第56條第1 項第9 款所定之「停車位置不依規定」
    之違規行為，應無疑義。至異議人另辯稱上開違規停車地點
    並未設置紅線云云，然不得因不知法規而卸免其交通違規責
    任，本件縱主管機關在上開處所未設置紅線、紅磚，亦與異
    議人之違規行為無涉，異議人僅得向主管機關提出建議或檢
    舉，尚不得執此解免其應負之交通違規責任至明。
  (三)綜上所述，本件異議人所有之機車既有上揭「停車位置不依
    規定」之違規事實，而異議人所辯各節，復無從憑以認定原
    處分機關所為之裁決處分有何違誤或不當之處，則原處分機
    關援引前揭道路交通管理處罰條例規定對異議人為上開處分
    ，洵屬有據，本件聲明異議顯無理由，應予駁回。
據上論斷，應依道路交通案件處理辦法第19條，裁定如主文。
中    華    民    國    97    年    2     月    18    日
                    交通法庭  法  官   曾子珍
以上正本證明與原本無異。
如不服本裁定，應於收受送達後5 日內向本院提出抗告狀。
中    華    民    國    97    年    2     月    19    日
                              書記官   王翌翔


司法院資訊處製作；財團法人民間司法改革基金會備份。
